【裁判字號】    98,交聲,764
【裁判日期】    980730
【裁判案由】    違反道路交通管理處罰條例聲明異議
【裁判全文】
臺灣士林地方法院交通事件裁定         98年度交聲字第764號
原處分機關  臺北市交通事件裁決所
異  議  人
即受處分人  甲○○
上列異議人即受處分人因違反道路交通管理處罰條例案件，對於
臺北市交通事件裁決所98年6 月25日所為之處分（北市裁罰字第
裁22-AV0000000號）聲明異議，本院裁定如下：
    主  文
異議駁回。
    理  由
一、按汽車臨時停車時，交岔路口、公共汽車招呼站10公尺內、
    消防栓、消防車出入口5 公尺內不得臨時停車，道路交通安
    全規則第111 條第1 項第2 款定有明文。次按汽車駕駛人停
    車時，在禁止臨時停車處所停車者，處新臺幣（下同）600
    元以上1,200 元以下罰鍰，道路交通管理處罰條例第56條第
    1 項第1 款亦定有明文。
二、原處分意旨略以：異議人即受處分人甲○○所有之車牌號碼
    9008-FN 號自小客車，於民國98年3 月24日下午3 時30分，
    停放在臺北市○○區○ 段143 巷之交岔路口10公尺內之禁止
    臨時停車處所，經警拍照採證後，逕行製單舉發違規，爰依
    道路交通管理處罰條例第56條第1 項第1 款規定，裁處異議
    人罰鍰900 元等語。
三、聲明異議意旨略以：本件遭舉發違規之停車地點為老舊社區
    ，巷弄狹窄，因停車位難求，各巷弄路口皆有車輛停放，迄
    今未見有何遭員警取締舉發之情形，今遭取締實難心服，是
    否政府變相收回所發放之消費券；且根據警方取締之照片可
    知，伊所停放位置雖劃有紅線，然該紅線業經塗去，足見該
    地並非禁止停車；又伊所收到之舉發單上並未記載舉發員警
    之單位姓名，足見政府作錯事情，卻讓老百姓來承擔云云。
四、經查：
  (一)證人即舉發本件違規之臺北市政府警察局內湖分局員警乙○
    ○到庭證稱：當時異議人之車輛停放於交岔路口10公尺內，
    該路口即為取締照片上會有網狀黃線處，據伊所視，該車停
    放位置距離交岔路口不到3 、4 公尺，有妨害往來交通之虞
    ，伊因而依法開單舉發等語（見本院卷第18頁），並有現場
    取締照片2 張在卷可憑（見本院卷第8 頁），且異議人亦當
    庭自承確將所有之車輛停放於交岔路口10公尺內一節（見本
    院卷第18頁），是本件交通違規之事實，至為明確，堪以認
    定。
  (二)至異議人雖以前詞置辯，惟本件交通違規係於禁止停車之交
    岔路口10公尺內停車，業如前述，是異議人雖辯以該地所繪
    製之紅線已經塗去，足見並非禁止停車云云，並無可採；又
    本件舉發違反道路交通管理事件通知單上已明確記載舉發員
    警之單位及姓名，有該通知單1 紙在卷可憑（見本院卷第7
    頁），縱通知單並未記載上開事項，亦無礙於認定本件異議
    人違規之事實，更不能據以為主張免罰之事由，是其所辯亦
    無可採。
五、綜上，異議人所有之上開自小客車，確有於上揭時間，停放
    在禁止臨時停車地點之交通違規事實，從而原處分機關援引
    依道路交通管理處罰條例第56條第1 項第1 款之規定，處罰
    鍰900 元，其認事用法並無違誤，裁罰亦無不當，本件異議
    人之異議為無理由，應予駁回。
據上論斷，應依道路交通案件處理辦法第19條，裁定如主文。
中    華    民    國    98    年    7     月    30    日
                  交通法庭法  官  劉育琳
以上正本證明與原本無異。
如不服本裁定應於裁定送達後5 日內向本院提出抗告狀。
                          書記官  朱宮瑩
中    華    民    國    98    年    7     月    30    日


司法院資訊處製作；財團法人民間司法改革基金會備份。
